【裁判字號】    90,易,3009
【裁判日期】    901031
【裁判案由】    業務侵占
【裁判全文】
臺灣臺中地方法院刑事判決                          九十年度易字第三九號
    公  訴  人  台灣台中地方法院檢察署檢察官
    被      告  丙○○
右列被告因業務侵占案件，經檢察官提起公訴（九十年度偵字第７８１０號），本院
判決如左：
    主  文
丙○○連續意圖為自己不法之所有，而侵占對於業務上所持有之物，處有期徒刑壹年
肆月。
    事  實
一、丙○○係高雄市前鎮區統達國際事業股份有限公司（下稱統達公司）派駐台中地
    區之業務員，擔任運送、收受貨物及向客戶收取貨款等業務，基於意圖為自己不
    法所有之概括犯意，連續於（一）民國八十九年四月十五日起至八十九年五月十
    五日止，將其業務上向客戶餘豐水產有限公司所收取之貨款新台幣（下同）２６
    ８６８８元，侵占入己。（二）八十九年五月一日，將其業務上向客戶禾康食品
    有限公司所收取之貨款１０４６４元，侵占入己。（三）八十九年五月十三日，
    將其向客戶李國朝所收取之貨款１９６６００元，侵占入己。（四）八十九年五
    月三十一日，將其向客戶許智堯所收取之貨款７７００元，侵占入己，合計侵占
    ４８３４５２元，嗣經統達公司查帳方發現上情。
二、案經統達公司訴由高雄市政府警察局前鎮分局移送台灣高雄地方法院檢察署呈由
    台灣高等法院檢察署核轉臺灣臺中地方法院檢察署檢察官偵查起訴。
      理  由
一、上開犯罪事實，業據統達公司之代理人甲○○、乙○○指訴甚詳，並有該公司所
    提出之請款單、繳款單等在卷可稽。訊據被告則坦供將所收取之客戶餘豐水產有
    限公司、禾康食品有限公司、李國朝所交付之貨款侵占入己之事實，惟否認也有
    將客戶許智堯所交付之貨款侵占入己之犯行，辯稱該部分貨款已交付統達公司云
    云。查被告坦供之部分，經核與統達公司指訴之內容無異，而就客戶許智堯交付
    之貨款部分，經統達公司清查結果，被告確未有將該筆７７００元貨款交回統達
    公司之紀錄，此業據該公司之代理人乙○○指陳明確，是被告否認該部分犯行，
    應係推諉卸責之詞，無足採信，本件事證明確，被告犯行堪以認定。
二、核被告所為，係犯刑法第三百三十六條第二項之罪，其先後多次犯行，時間緊接
    ，觸犯構成要件相同之罪名，顯係基於概括之犯意連續所為，為連續犯，應以一
    罪論並加重其刑。被告前於八十六年間在台中市擔任佳佳洋酒有限公司之業務員
    時，即曾犯業務上侵占罪，經法院判處有期徒刑七月，緩刑三年，有台灣高等法
    院被告全國前案紀錄表附卷可稽，其品行欠佳，不知悔改復犯本件之罪，應從重
    量刑。爰審酌被告犯罪之動機、目的、手段、所生之危害及其品行、智識程度與
    犯罪後之態度等一切情狀，量處有期徒刑壹年肆月。
據上論斷，應依刑事訴訟法第二百九十九條第一項前段，刑法第五十六條、第三百三
十六條第二項，罰金罰鍰提高標準條例第一條前段，判決如主文。
中      華      民      國      九十        年    十    月    三十一    日
                                台灣台中地方法院刑事第七庭
                                    法  官     李添興
右正本證明與原本無異。
如不服本判決，應於判決送達後十日內，向本院提出上訴狀（須附繕本）。
                                    書記官
中      華      民      國      九十        年    十    月    三十一    日


司法院資訊處製作；財團法人民間司法改革基金會備份。
